臺灣臺中地方法院民事裁定
110年度訴字第2894號
聲  請  人
即  原  告  陳永欽  




相  對  人  陳黃銹合
即追加原告            176號 
            陳柔穎  
            陳水雷  
            陳淑卿  

            陳瑩真  
被      告  富喬克投資有限公司


法定代理人  陳威如  
上列原告陳永欽與被告富喬克投資有限公司間確認股權買賣契約
無效事件，聲請人聲請追加相對人為追加原告，本院裁定如下：
    主    文
相對人應於本裁定送達後五日內，就本院110年度訴字第2894號
確認股權買賣契約無效事件，追加為原告，逾期未追加者，視為
已一同起訴。
    理    由
一、聲請意旨略謂：
　　本件原告除聲明第l項提起確認之訴外，尚有第2項請求依民
    法第1148條第1項、第179條規定，以登記被告名義之股份為
    被繼承人陳森介之遺產，請求被告應將登記其名義之崧榜工
    業股份有限公司股份移轉登記為陳森介全體繼承人公同共有
    。則依民法第823條第3項規定，行使此一債權之請求權，應
    得公同共有人之同意，亦即該訴訟標的對於原告及追加原告
    、相對人須合一確定，而應共同起訴。因相對人不願配合為
    共同原告，為此依民事訴訟法第56條之l第l項規定，聲請鈞
    院裁定命相對人即陳黃銹合、陳柔穎、陳水雷、陳淑卿及陳
    瑩真追加為原告等語。
二、按民事訴訴法第56條之1第1項規定：「訴訟標的對於數人必
    須合一確定而應共同起訴，如其中一人或數人拒絕為原告而
    無正當理由者，法院得依原告聲請，以裁定命該未起訴之人
    於一定期間內追加為原告。逾期未追加者，視為已一同起訴
    。」次按公同共有債權人起訴請求債務人履行債務，係公同
    共有債權之權利行使，非屬回復公同共有債權之請求，尚無
    民法第821條規定之準用，而應依同法第831條準用第828條
    第3項規定，除法律另有規定外，須得其他公同共有人之同
    意，或由公同共有人全體為原告，其當事人之適格始無欠缺
    （最高法院104年度台上字第481號民事判決、104年度第3次
    民事庭會議決議參照）。
三、查，聲請人主張其與相對人及被告之法定代理人陳威如均為
    被繼承人陳森介之繼承人乙節，業據其提出陳森介繼承系統
    表、除戶戶籍謄本影本、全體繼承人最新戶籍謄本影本、家
    事事件公告查詢結果、富喬克投資有限公司變更登記表為證
    （見本院卷第19、23、49-69頁），堪信為實在。本件聲請
    人起訴請求被告返還不當得利之權利，亦屬全體繼承人公同
    共有，本件訴訟標的既為聲請人與相對人公同共有之債權，
    依前揭說明，相對人應一同成為原告，本件當事人適格始無
    欠缺。且其起訴係為伸張或防衛其權利所必要。惟相對人表
    示拒絕為追加原告（見本院卷第89頁）。據此，應可認為相
    對人係無正當理由而拒絕為原告。本院爰依首揭規定，裁定
    命相對人應於本裁定送達後5日內追加為本件訴訟之原告，
    逾期未追加者，視為已一同起訴。
三、依民事訴訟法第56條之1第1項，裁定如主文。
中　　華　　民　　國　　110 　年　　12　　月　　15　　日
                  民事第二庭    法  官  江奇峰
以上正本係照原本作成。
如不服本裁定，應於送達後10日內向本院提出抗告狀，並繳納抗
告裁判費新臺幣1,000元。
中　　華　　民　　國　　110 　年　　12　　月　　15　　日
                                書記官  黃雅慧